Config:
  hfst:
    Gen: ../../../src/generator-gt-norm.hfst
    Morph: ../../../src/analyser-gt-norm.hfst
#  xerox:
#    Gen: ../../../src/generator-gt-norm.xfst
#    Morph: ../../../src/analyser-gt-norm.xfst
#    App: lookup

Tests:



  Noun - siemâ: # eres
    siemâ+N+Sg+Nom: siemâ
    siemâ+N+Sg+Gen: siemmân
    siemâ+N+Sg+Acc: siemmân
    siemâ+N+Sg+Ill: sie´mânân
    siemâ+N+Sg+Loc: sie´mânist
    siemâ+N+Sg+Com: sie´mânáin
    siemâ+N+Sg+Abe: siemmânttáá
    siemâ+N+Ess: [siemân, sie´mânin]
    siemâ+N+Par: [siemâd, sie´mânid]
    siemâ+N+Pl+Nom: sie´mâneh
    siemâ+N+Pl+Gen: sie´mânij
    siemâ+N+Pl+Acc: sie´mânijd
    siemâ+N+Pl+Ill: sie´mânáid
    siemâ+N+Pl+Loc: sie´mânijn
    siemâ+N+Pl+Com: sie´mânijguin
    siemâ+N+Pl+Abe: sie´mânijttáá

